臺灣新竹地方法院刑事判決
110年度訴字第136號
公  訴  人  臺灣新竹地方檢察署檢察官
被      告  MAPANAO PEDRO DEL CAMPO（中文姓名：班卓）



            TAN RUFINO JR BUSCANO（中文姓名：盧非諾）



上列被告等因傷害等案件，經檢察官聲請以簡易判決處刑（109
年度偵字第10746號），本院認不宜依簡易判決處刑（109年度竹
北簡字第519號），改適用通常訴訟程序審理，並判決如下：
    主  文
本件公訴不受理。
    理  由
一、聲請簡易判決處刑意旨略以：被告即告訴人MAPANAO PEDRO 
    DEL CAMPO（下稱班卓）與被告即告訴人TAN RUFINO JR BUS
    CANO（下稱盧非諾）均係址設新竹縣○○鄉○○路0號白金科技
    廠之員工，其2人於民國109年7月31日8時許，在上址廠區之
    不特定人得出入之場所，因發生言語爭執，竟各基於公然侮
    辱之犯意，以菲律賓語相互辱罵對方「幹你娘」，被告盧非
    諾再向告訴人班卓比中指，以此方式侮辱告訴人班卓（依現
    今一般社會通念，係指「三字經」之肢體化言語），足以貶
    損告訴人班卓、盧非諾之社會評價。被告班卓因此心生不滿
    ，在上址，另基於傷害犯意，以徒手方式毆打告訴人盧非諾
    ，使告訴人盧非諾因此受有右側上臂挫傷等傷害。因認被告
    班卓涉有刑法第309條第1項之公然侮辱罪嫌、刑法第277條
    第1項之傷害罪嫌，及認被告盧非諾涉有刑法第309條第1項
    之公然侮辱罪嫌等語。
二、按告訴乃論之罪，告訴人於第一審辯論終結前得撤回其告訴
    ，又告訴經撤回者，應諭知不受理之判決，並得不經言詞辯
    論為之，刑事訴訟法第238條第1項、第303條第3款、第307
    條分別定有明文。
三、查本件被告即告訴人班卓、盧非諾2人互為告訴傷害等案件
    ，檢察官認被告班卓係犯刑法第309條第1項之公然侮辱罪、
    刑法第277條第1項之傷害罪，及認被告盧非諾係犯刑法第30
    9條第1項之公然侮辱罪，依同法第314條、第287條前段之規
    定，須告訴乃論。茲因告訴人班卓、盧非諾2人均具狀撤回
    本件告訴，有聲請撤回告訴狀2份在卷可憑，揆諸前開說明
    ，爰不經言詞辯論，逕為諭知不受理之判決。
四、依刑事訴訟法第452條、第303條第3款、第307條，判決如主
    文。
本案經檢察官陳榮林聲請以簡易判決處刑。
中　　華　　民　　國 　110  　年　　3 　　月　　15　　日
                  刑事第六庭    審判長法　官　馮俊郎
　　　　　　　　　                    法  官  王子謙
　　　　　　　　　                    法  官  王榮賓
以上正本證明與原本無異。
如不服本判決應於收受送達後20日內向本院提出上訴書狀，並應
敘述具體理由；其未敘述上訴理由者，應於上訴期間屆滿後20日
內向本院補提理由書（均須按他造當事人之人數附繕本）「切勿
逕送上級法院」。告訴人或被害人如對於本判決不服者，應具備
理由請求檢察官上訴，其上訴期間之計算係以檢察官收受判決正
本之日期為準。
中　　華　　民　　國　　110 　年　　3 　　月　　16　　日
                                      書記官  蘇鈺婷